pt-BR: Equipamento de mergulho/snorkeling incluído: Bolsa de mergulho; Medidor de descompressão; Faca de mergulho; Barbatanas; Máscara; Snorkel; Roupa de neoprene; Outro
it: Attrezzatura per immersioni/snorkeling inclusa: Borsa da immersione; Computer subacqueo; Coltello da immersione; Pinne; Maschera; Boccaglio; Muta; Altro
pt-PT: Equipamento de mergulho/snorkeling incluído: Bolsa de mergulho; Computador de mergulho; Faca de mergulho; Barbatanas; Máscara; Snorkel; Fato de neoprene; Outro
hr-HR: Uključena oprema za ronjenje / ronjenje s disalicom: Torba za ronjenje; Ronilačko računalo; Ronilački nož; Peraje; Maska; Disalica; Ronilačko odijelo; Ostalo
lt-LT: Į komplektą įtraukta nardymo / nardymo su vamzdeliu įranga: Nardymo krepšys; Nardymo kompiuteris; Nardymo peilis; Pelekai; Kaukė; Nardymo kaukė su vamzdeliu; Hidrokostiumas; Kita
en: Diving/Snorkeling equipment included: Dive bag; Dive computer; Dive knife; Fins; Mask; Snorkel; Wetsuit; Other
el: Περιλαμβάνεται εξοπλισμός κατάδυσης/κολύμβησης με αναπνευστήρα: Σάκος κατάδυσης; Υπολογιστής κατάδυσης; Μαχαίρι κατάδυσης; Βατραχοπέδιλα; Μάσκα; Αναπνευστήρας; Στολή κατάδυσης; Άλλο
cs: Obsažené položky pro potápění/šnorchlování: Potápěčská taška; Potápěčský počítač; Potápěčský nůž; Ploutve; Maska; Šnorchl; Neopren; Jiné
sv: Utrustning för dykning och snorkling som ingår: Dykväska; Dykdator; Dykkniv; Fenor; Mask; Snorkel; Våtdräkt; Övrigt
vi: Bao gồm thiết bị lặn/lặn ống thở: Túi đi lặn; Máy tính đi lặn; Dao đi lặn; Chân vịt; Mặt nạ; Ống thở; Bộ đồ lặn; Khác
sk-SK: Vybavenie na potápanie/šnorchlovanie v cene: Potápačská taška; Potápačský počítač; Potápačský nôž; Plutvy; Maska; Šnorchel; Neoprénový oblek; Iné
hu: A tartalmazott búvárkodáshoz/snorkelezéshez való felszerelés: Búvártáska; Búvárkomputer; Búvárkés; Uszonyok; Maszk; Légzőcső; Búvárruha; Egyéb
th: รวมอุปกรณ์ดำน้ำ/ดำน้ำตื้น: กระเป๋าดำน้ำ; คอมพิวเตอร์ดำน้ำ; มีดดำน้ำ; ฟินดำน้ำ; หน้ากาก; อุปกรณ์ดำน้ำตื้น; เว็ทสูท; อื่นๆ
da: Dykker./snorkeludstyr medfølger: Dykkertaske; Dykkercomputer; Dykkerkniv; Finner; Maske; Snorkel; Våddragt; Andet
nl: Duik-/snorkeluitrusting inbegrepen: Duikzak; Duikcomputer; Duikmes; Vinnen; Masker; Snorkel; Wetsuit; Andere
bg-BG: Включено оборудване за гмуркане/шнорхелинг: Чанта за гмуркане; Компютър за гмуркане; Нож за гмуркане; Плавници; Маска; Шнорхел; Неопренов костюм; Други
ja: ダイビング/シュノーケリング用具付き: ダイブバッグ; ダイブコンピューター; ダイブナイフ; フィン; マスク; スノーケル; ウェットスーツ; その他
nb: Utstyr for dykking og snorkling inkludert: Dykkebag; Dykkecomputer; Dykkerkniv; Finner; Maske; Snorkel; Våtdrakt; Annet
fi: Sukellus-/snorklausvarusteet sisältyvät: Sukelluslaukku; Sukellustietokone; Sukellusveitsi; Evät; Maski; Snorkkeli; Märkäpuku; Muu
es: Equipo de buceo/esnórquel incluido: Bolsa de buceo; Computadora de buceo; Cuchillo de buceo; Aletas; Mascarilla; Esnórquel; Traje de neopreno; Otros
fr: Équipement de plongée/snorkeling inclus: Sac de plongée; Ordinateurs de plongée; Couteau de plongée; Palmes; Masque; Tuba; Combinaison; Autre
ro-RO: Echipament pentru scufundări/snorkeling inclus: Geanta pentru echipament de scufundări; Computer pentru scufundări; Cuțit de scafandru; Aripioare; Mască; Snorkel; Costum de neopren; Altele
sl-SI: Priložena oprema za potapljanje in snorkljanje: Potapljaška torba; Potapljaški računalnik; Potapljaški nož; Plavuti; Maska; Dihalka; Neoprenska obleka; Drugo
de: Tauch-/Schnorchelausrüstung inklusive: Tauchtasche; Tauchcomputer; Tauchermesser; Flossen; Maske; Schnorchel; Neoprenanzug; Sonstiges
zh-CN: 包含潜水/浮潜设备: 潜水包; 潜水电脑表; 潜水刀; 脚蹼; 面具; 换气装置; 潜水服; 其他
pl: Sprzęt do nurkowania z rurką lub akwalungiem w zestawie: Torba do nurkowania; Komputer nurkowy; Nóż do nurkowania; Płetwy; Maska; Fajka do nurkowania; Pianka; Inne
ru: Состав набора снаряжения для дайвинга или сноркелинга: Сумка для дайвинга; Компьютеры для дайвинга; Нож для дайвинга; Ласты; Маска; Трубка; Гидрокостюм; Другой
tr: Dalış/Şnorkel ekipmanları dahil: Dalış çantası; Dalış bilgisayarı; Dalış bıçağı; Dalış paletleri; Maske; Şnorkel; Dalgıç giysisi; Diğer
zh-TW: 包含潛水和浮潛裝備: 潛水包; 潛水電腦錶; 潛水刀; 鰭板; 面具; 浮潛呼吸管; 濕式潛水衣; 其他
ko: 다이빙/스노클링 장비 포함: 다이빙 가방; 다이브 컴퓨터; 다이브 나이프; 지느러미; 마스크; 스노클; 잠수복; 기타